【裁判字號】    97,訴,3228
【裁判日期】    971229
【裁判案由】    違反槍砲彈藥刀械管制條例等
【裁判全文】
臺灣彰化地方法院刑事判決              97年度訴字第3228號
公  訴  人  臺灣彰化地方法院檢察署檢察官
被      告  甲○○
                      號
                    （另案於臺灣彰化看守所羈押中）
上列被告因妨害自由案件，經檢察官提起公訴（97年度偵字第70
82號），本院判決如下：
    主  文
王金鈜共同以加害生命、身體之事，恐嚇他人致生危害於安全，
處拘役肆拾日，如易科罰金，以新台幣壹仟元折算壹日。
    事  實
一、乙○○於民國（下同）96年11月間，受真實姓名、年籍不詳
    綽號「欣欣」之女子之委託，向丙○○催討其積欠「欣欣」
    之債務，而王金鈜則再受乙○○之委託，代為向丙○○催討
    上開債務。詎丙○○因故未按時還款，乙○○及王金鈜竟共
    同基於恐嚇危害他人安全之犯意聯絡，先由王金鈜於97年1
    月間某日，以電話向丙○○恐嚇稱：「最好是趕快還，希望
    不要動到武」等語，而乙○○則承前恐嚇危害安全之單一犯
    意，再接續於97年5 月14日，在其位於彰化縣田中鎮○○里
    居○街82巷19號之住處內，以其所持用之0000000000號行動
    電話撥打丙○○之0000000000號行動電話，稱「說實在的人
    都是有脾氣的，下星期一最慢」、「你沒聽過不會吠的狗咬
    起人來是很嚴重的嗎？」等語，以此加害生命、身體之事恐
    嚇丙○○，致生危害於安全，使丙○○心生恐懼。
二、案經彰化縣警察局田中分局報請臺灣彰化地方法院檢察署檢
    察官偵查起訴。
    理  由
一、本案下列引用之供述及非供述證據，經本院依法踐行調查證
    據程序，公訴人及被告王金鈜均不爭執各該證據之證據能力
    ，且亦查無依法應排除其證據能力之情形，是後述所引用證
    據之證據能力皆無疑義，合先敘明。
二、訊據被告王金鈜固自承有受乙○○之委託，向丙○○收取其
    對「欣欣」所積欠之債務，惟矢口否認有何恐嚇之犯行，其
    辯稱：伊僅有向丙○○催討欠款，叫他趕快還錢，但並未說
    「希望不要動到武」等語，惟查：上揭犯罪事實，業據證人
    丙○○迭於警詢、偵訊及本院審理時均證稱：伊是在96年4
    月底以面額新台幣（下同）15萬元之客票向「欣欣」借款10
    萬元，後來該張客票跳票，伊就與「欣欣」協商，每月需償
    還5 千元，後來到了96年12月間，伊每月還不出5 千元，「
    欣欣」表示要叫「明哥」來催討，先前大部分都是被告王金
    鈜來向伊催討，後來才是被告乙○○向伊催討，被告王金鈜
    及另外一名姓名不詳的男子都是打電話或到伊住處向伊催討
    ，有一次是97年1 月間以電話告訴伊說「最好是趕快還，希
    望不要動到武」等語，而被告乙○○則於97年5 月間，也曾
    經有一次打電話到伊0000000000號行動電話，稱「說實在的
    人都是有脾氣的，下星期一最慢」、「你沒聽過不會吠的狗
    咬起人來是很嚴重的嗎？」等語，讓伊心生畏懼等語甚詳，
    核與被告乙○○於偵訊及本院審理時供稱：當初是「欣欣」
    拜託伊去幫她催討債務，伊便交給被告王金鈜去辦理此事，
    後來因為被告王金鈜半年內才要到1 萬5 千元之還款，伊於
    97年5 月14日就叫王金鈜給伊丙○○之電話，伊當場即撥打
    電話給丙○○，伊只有打過這一通電話而已等語相符，復有
    被告乙○○所持用之0000000000號行動電話通訊監察譯文1
    紙在卷可稽，足見被告王金鈜確實有受被告乙○○之委託向
    丙○○收取「欣欣」之債務，且因證人丙○○遲遲未將欠款
    償還，曾以電話告訴證人丙○○說「最好是趕快還，希望不
    要動到武」等語，被告王金鈜空言辯稱：伊並無恐嚇云云，
    不足採信，被告王金鈜上開恐嚇之犯行，自堪認定。
三、核被告王金鈜所為，係犯刑法第305 條之恐嚇危害安全罪。
    被告王金鈜與被告乙○○就上開恐嚇之犯行，有犯意之聯絡
    及行為之分擔，為共同正犯。按刑法上之接續犯，係指以單
    一行為，經數個階段，持續侵害同一法益而言，此有最高法
    院70年台上字第2898號判例意旨可資參照。被告王金鈜與被
    告乙○○就上開2 次對被害人丙○○之恐嚇犯行，係基於同
    一犯意，其目的均為追討積欠「欣欣」之債務，且被害人均
    為丙○○，侵害一個法益，應為接續犯，屬單純之一罪。爰
    審酌被告王金鈜並無前科，素行尚佳，其係受被告乙○○之
    委託，代為催討被害人丙○○所積欠之債務之犯罪目的，惟
    其犯後否認犯行，暨其犯罪之動機、手段、被害人所受危害
    等一切情狀，量處如主文所示之刑，並諭知易科罰金之折算
    標準。
據上論斷，應依刑事訴訟法第299 條第1 項前段，刑法第28條、
第305 條、第41條第1 項前段，刑法施行法第1 條之1 第1 項、
第2 項前段，判決如主文。
本案經檢察官紀雅惠到庭執行職務。
中    華    民    國    97    年    12    月    29    日
                  刑事第二庭    審判長法官  石馨文
                                法      官  尚安雅
                                法      官  黃齡玉
以上正本證明與原本無異。
如不服本判決應於收受判決後10日內向本院提出上訴書狀，並
應敘述具體理由。其未敘述上訴理由者，應於上訴期間屆滿後
20日內向本院補提理由書(均須按他造當事人之人數附繕本)
「切勿逕送上級法院」。
告訴人或被害人對於判決如有不服具備理由請求檢察官上訴者，
其上訴期間之計算係以檢察官收受判決正本之日期為準。
中    華    民    國    97    年    12    月    29    日
                                書  記  官  林嘉賢
中華民國刑法第305條
（恐嚇危害安全罪）
以加害生命、身體、自由、名譽、財產之事，恐嚇他人致生危害
於安全者，處2年以下有期徒刑、拘役或3百元以下罰金。


司法院資訊處製作；財團法人民間司法改革基金會備份。
